【裁判字號】    92,訴,1490
【裁判日期】    920711
【裁判案由】    毒品危害防制條例
【裁判全文】
臺灣臺中地方法院刑事判決                        九十二年度訴字第一四九號
    公  訴  人  臺灣臺中地方法院檢察署檢察官
    被      告  甲○○
右列被告因違反毒品危害防制條例案件，經檢察官提起公訴（九十二年度毒偵字第一
二六二號），本院判決如左：
    主    文
甲○○連續施用第一級毒品，累犯，處有期徒刑拾月。扣案之第一級毒品海洛因貳包
（驗餘共淨重壹點壹玖公克、包裝共重零點捌柒公克、純質淨重零點肆壹公克），均
沒收銷燬之。扣案之夾鏈袋壹只、注射針筒壹支及塑膠吸管壹支，均沒收。
    事    實
一、甲○○前曾於民國八十三年間因違反肅清煙毒條例等案件，先後經本院於八十三
    年十月七日以八十三年度訴字第二九九九號分別判處有期徒刑三年三月、六月，
    並定應執行有期徒刑三年六月確定，以及經臺灣臺南地方法院於八十四年九月十
    四日以八十四年度易字第二五一七號判處有期徒刑二月確定，於八十五年九月十
    九日縮短刑期假釋出監，而於八十七年十二月十六日假釋保護管束期滿視為執行
    完畢。其後復於九十一年間因違反毒品危害防制條例案件，經本院以九十一年度
    毒聲字第九四０號裁定送觀察、勒戒後，認無繼續施用毒品之傾向，而由臺灣臺
    中地方法院檢察署檢察官於九十一年十二月十九日以九十一年度毒偵緝字第二一
    九號處分不起訴確定。詎甲○○猶不知悔改，復基於施用第一級毒品海洛因之概
    括犯意，自九十二年四月十一日起至同年月二十三日止，每日二次，在其友人林
    秋圳位於臺中市○○區○○街十九巷三九號之住處，以將海洛因置於注射針筒內
    施打身體之方式，連續施用第一級毒品海洛因多次。嗣於同年月二十三日下午八
    時五十分許，在前揭同一處所為警查獲，並扣得甲○○所有，供其施用之海洛因
    二包（驗餘共淨重壹點壹玖公克、包裝共重零點捌柒公克、純質淨重零點肆壹公
    克），以及供其施用海洛因所用之夾鏈袋一只、注射針筒一支及塑膠吸管一支。
    其後採集甲○○之尿液送鑑驗之結果，呈嗎啡之陽性反應，而經依本院九十二年
    度毒聲字第一０九八號裁定將甲○○送臺灣臺中看守所附設勒戒處所觀察、勒戒
    後，認有繼續施用毒品之傾向，並經本院以九十二年度毒聲字第一三六一號裁定
    令入戒治處所施以強制戒治。
二、案經臺中市警察局第五分局報請臺灣臺中地方法院檢察署檢察官偵查起訴。
    理    由
一、訊據被告甲○○對於右揭事實供承不諱，並有夾鏈袋一只、注射針筒一支及塑膠
    吸管一支扣案足證，而臺中市警察局第五分局於九十二年四月二十三日所採集被
    告之尿液，經送檢驗之結果，確呈嗎啡之陽性反應，有真實姓名對照表及中山醫
    學大學附設醫院藥物濫用檢測中心尿液檢驗報告書附卷足參，又扣案之白色粉末
    二包，確均係第一級毒品海洛因，驗餘共淨重壹點壹玖公克，包裝共重零點捌柒
    公克，純質淨重零點肆壹公克，亦有法務部調查局鑑驗通知書附卷可佐，是足認
    被告上開自白，核與事實相符。被告前曾因違反毒品危害防制條例案件，經本院
    以九十一年度毒聲字第九四０號裁定送觀察、勒戒後，認無繼續施用毒品之傾向
    ，而由臺灣臺中地方法院檢察署檢察官於九十一年十二月十九日以九十一年度毒
    偵緝字第二一九號處分不起訴確定；而其本次施用毒品之犯行，經依本院九十二
    年度毒聲字第一０九八號裁定送臺灣臺中看守所附設勒戒處所觀察、勒戒後，認
    有繼續施用毒品傾向，業經本院以九十二年度毒聲字第一三六一號裁定令入戒治
    處所施以強制戒治，有臺灣臺中看守所九十二年五月十三日中所正衛字第一六六
    八號函附之有無繼續施用毒品傾向證明書、臺灣臺中地方法院檢察署刑案資料查
    註紀錄表及臺灣高等法院被告全國前案紀錄表在卷足憑，故被告本次再連續施用
    第一級毒品海洛因，係屬二犯。本件事證明確，被告上開犯行，堪以認定。
二、核被告甲○○所為，係違反毒品危害防制條例第十條第一項之施用第一級毒品海
    洛因罪。其施用前持有第一級毒品之低度行為，皆為其施用第一級毒品之高度行
    為所吸收，均不另論罪。其先後多次施用第一級毒品海洛因之犯行，時間密接且
    犯罪構成要件相同，顯係基於概括犯意所為，為連續犯，應依刑法第五十六條之
    規定論以一罪，並加重其刑。被告前曾因違反肅清煙毒條例等案件，先後經本院
    於八十三年十月七日以八十三年度訴字第二九九九號分別判處有期徒刑三年三月
    、六月，並定應執行有期徒刑三年六月確定，以及經臺灣臺南地方法院於八十四
    年九月十四日以八十四年度易字第二五一七號判處有期徒刑二月確定，於八十五
    年九月十九日縮短刑期假釋出監，而於八十七年十二月十六日假釋保護管束期滿
    視為執行完畢，有臺灣臺中地方法院檢察署刑案資料查註紀錄表及臺灣高等法院
    被告全國前案紀錄表在卷可按，其於五年內再犯本件有期徒刑以上之罪，為累犯
    ，依刑法第四十七條之規定，應遞加重其刑。爰審酌被告犯罪之動機、目的及手
    段，而施用上開第一級毒品係屬自戕之行為，被告犯罪後之態度尚稱良好，坦認
    犯行等一切情狀，量處如主文所示之刑。扣案之海洛因二包（驗餘共淨重壹點壹
    玖公克、包裝共重零點捌柒公克、純質淨重零點肆壹公克），係屬第一級毒品，
    爰依毒品危害防制條例第十八條第一項前段規定，宣告沒收並銷燬之。扣案之夾
    鏈袋一只、注射針筒一支及塑膠吸管一支，均係被告所有，且供施用上開海洛因
    所用之物，業據被告供承在卷，爰依刑法第三十八條第一項第二款之規定宣告沒
    收。
據上論斷，應依刑事訴訟法第二百九十九條第一項前段，毒品危害防制條例第十條第
一項、第二十條第三項前段、第十八條第一項前段，刑法第十一條前段、第五十六條
、第四十七條、第三十八條第一項第二款，判決如主文。
中      華      民      國     九十二    年       七      月    十一    日
                               臺灣臺中地方法院刑事第二庭
                                       法  官  許  惠  瑜
右正本證明與原本無異。
如不服本判決，應於送達後十日內向本院提出上訴狀（須附繕本），上訴於台灣高等
法院台中分院。
                                       書記官
中      華      民      國     九十二     年      七      月    十五    日
附錄法條：
毒品危害防制條例第十條第一項
施用第一級毒品者，處六月以上五年以下有期徒刑。


司法院資訊處製作；財團法人民間司法改革基金會備份。
